【裁判字號】    98,上訴,1235
【裁判日期】    990111
【裁判案由】    毒品危害防制條例
【裁判全文】
臺灣高等法院臺南分院刑事判決        98年度上訴字第1235號
上 訴 人
即 被 告  甲○○
                  樓
上列上訴人因違反毒品危害防制條例案件，不服臺灣臺南地方法
院98年度訴字第1373號中華民國98年10月15日第一審判決（起訴
案號：98年度毒偵字第1506號），提起上訴，本院判決如下：
    主  文
上訴駁回。
    理  由
一、依刑事訴訟法第350條、第361條、第362條、第367條規定，
    不服地方法院之第一審判決而上訴者，須提出上訴書狀，並
    應敘述具體理由，為上訴必備之程式；其所提出之書狀未敘
    述上訴理由，或僅曾以言詞陳述上訴理由者，均應於上訴期
    間屆滿後20日內補提理由書於第一審法院。第一審法院經形
    式審查，認逾期未補提上訴理由者，應定期間先命補正；逾
    期未補正者，為上訴不合法律上之程式，應以裁定駁回。倘
    已提出上訴理由，但所提非屬具體理由者，則由第二審法院
    以上訴不合法律上之程式，判決駁回。而所謂具體理由，必
    係依據卷內既有訴訟資料或提出新事證，指摘或表明第一審
    判決有何採證認事、用法或量刑等足以影響判決本旨之不當
    或違法，而構成應予撤銷之具體事由，始克當之（例如：依
    憑證據法則具體指出所採證據何以不具證據能力，或依憑卷
    證資料，明確指出所為證據證明力之判斷如何違背經驗、論
    理法則）；倘僅泛言原判決認定事實錯誤、違背法令、量刑
    失之過重或輕縱，而未依上揭意旨指出具體事由，或形式上
    雖已指出具體事由，然該事由縱使屬實，亦不足以認為原判
    決有何不當或違法者（例如：對不具有調查必要性之證據，
    法院未依聲請調查亦未說明理由，或援用證據不當，但除去
    該證據仍應為同一事實之認定），皆難謂係具體理由，俾與
    第二審上訴制度旨在請求第二審法院撤銷、變更第一審不當
    或違法之判決，以實現個案救濟之立法目的相契合，並節制
    濫行上訴（ 最高法院97年度台上字第892號刑事判決意旨參
    照）。
二、上訴意旨略以：上訴人即被告甲○○因非法施用第一級毒品
    及持有第二級毒品罪為警查獲，被告於警詢、偵審中均自白
    坦承上揭犯行，請審酌被告犯後之態度予以量刑；另為協助
    被告徹底革除吸毒惡習，請將被告所犯持有第二級毒品罪改
    判為有期徒刑，爰請求從重量刑，依法提起上訴云云。
三、經查：
（一）上訴人即被告甲○○明知海洛因及甲基安非他命係毒品危
      害防制條例所明定之第一、二級毒品，不得持有及施用，
      竟基於施用第一級毒品海洛因之犯意，於民國（下同）98
      年7月8日18時30分許，在臺南市○○路與海安路口附近某
      加油站廁所內施用第一級毒品海洛因1次。其又另基於非
      法持有第二級毒品之犯意，於98年7月9日16時20分許，在
      臺南市火車站圓環（國賓大樓）前，自綽號「傑仔」之男
      子處取得甲基安非他命一包，而非法持有之。嗣於98年7
      月9日17時10分許，甲○○騎乘機車連闖多處路口紅燈，
      為警在臺南市○區○○街345號前攔查，當場扣得第一級
      毒品海洛因1包（檢驗前淨重0.096公克，取部分鑑定用罄
      ，驗餘淨重0.087公克），及上開第二級毒品甲基安非他
      命一包（檢驗前淨重0.047公克，取部分鑑定用罄，驗餘
      淨重0.041公克）。
（二）上開事實，業經上訴人即被告被告甲○○於警詢及偵審中
      之自白不諱，並有臺南市警察局第五分局扣押筆錄、扣押
      物品目錄表、臺南市警察局第五分局查獲涉嫌毒品危害防
      制條例案毒品初步檢驗報告單 、扣案毒品與測試照片8幀
      、臺南市警察局第五分局調查涉嫌毒品案送驗尿液及年籍
      對照表、臺南市警察局查獲毒品嫌疑犯尿液檢體委外送驗
      紀錄表及長榮大學98年7月19日出具之確認報告 、高雄市
      立凱旋醫院98年7月22日高市凱醫驗字第10658號濫用藥物
      成品檢驗鑑定書及98年9月 2日高市凱醫驗字第11088號濫
      用藥物成品檢驗鑑定書各1份在卷可稽 ，足認被告上開自
      白與事實相符，堪可採信。
（三）原審法院認上訴人即被告甲○○所為，係犯毒品危害防制
      條例第10條第1項之施用第一級毒品罪及同條例第11條第2
      項之持有第二級毒品罪。被告施用第一級毒品海洛因前後
      非法持有第一級毒品海洛因之低度行為，已為其施用之高
      度行為所吸收，不另論罪。又被告所犯上開施用第一級毒
      品及持有第二級毒品二罪間，犯意各別，行為互殊，應予
      分論併罰。被告前因施用毒品案件 ，於96年6月11日經臺
      灣高雄地方法院以96年度訴字第1673號判處應執行有期徒
      刑11月，嗣經減刑為應執行有期徒刑5月15日確定；又因
      施用毒品案件，於96年9月10日經臺灣臺南地方法院以96
      年度簡字第2756號判處應執行有期徒刑2月15日確定，上
      開案件嗣再經定應執行有期徒刑8月確定，並於97年10月
      20日縮短刑期執行完畢，有臺灣臺南地方法院檢察署刑案
      資料查註紀錄表及臺灣高等法院被告前案紀錄表各1份在
      卷可稽，其受有期徒刑之執行完畢，5年以內故意再犯本
      件有期徒刑以上之罪，為累犯，應依法加重其刑。爰審酌
      被告有上述前科素行，猶不知悔改，再犯本件施用第一級
      毒品罪及持有第二級毒品罪，並審酌其犯罪之動機、目的
      、手段、所生危害、智識程度、生活狀況，犯罪後坦承犯
      行態度良好及施用毒品自戕身心等一切情狀，各量處有期
      徒刑8月、拘役59日，拘役部分如易科罰金，以新臺幣1仟
      元折算1日，扣案毒品均沒收銷燬、包裝均沒收。茲原審
      法院已詳敘認定上訴人犯罪事實之證據及理由，從形式上
      予之審查，並無違背法令之情形。
（四）上訴人即被告甲○○雖以前揭情詞提起上訴，惟查：被告
      坦承犯行態度良好乙情，業經原審法院納為量刑依據，詳
      如上述，上訴人並未依據卷內訴訟資料或提出新事證，具
      體指摘原審判決關於量刑有何違誤，則依首揭說明，此部
      分之上訴理由已難謂係具體理由。又按被告之上訴，應以
      自己之利益為限，無許其為自己不利益上訴之理（最高法
      院72年台聲字第53號判例參照）。是被告另就其持有第二
      級毒品罪部分，上訴請求從重量刑，乃為自己不利益上訴
      ，顯非法律上所應准許。綜上所述，本件上訴均不合上訴
      之法定要件，應予駁回，並不經言詞辯論為之。
四、依刑事訴訟法第367條前段、第372條，判決如主文。
中    華    民    國    99    年    1     月    11    日
                    刑事第三庭  審判長法  官    陳義仲
                                      法  官    宋明中
                                      法  官    蔡勝雄
以上正本證明與原本無異。
施用第一級毒品部分如不服本判決應於收受送達後10日內向本院
提出上訴書狀，其未敘述上訴理由者，並得於提起上訴後10日內
向本院補提理由書（均須按他造當事人之人數附繕本）「切勿逕
送上級法院」。
其餘部分不得上訴。
                                      書記官    汪姿秀
中    華    民    國    99    年    1     月    11    日

司法院資訊處製作；財團法人民間司法改革基金會備份。
